臺灣臺南地方法院臺南簡易庭民事判決
111年度南小字第586號
原      告  鍾伯季  
被      告  何蕙君  
上列當事人間請求侵權行為損害賠償(交通)事件，經本院於民國
111年5月25日言詞辯論終結，判決如下：
    主  文
被告應給付原告新臺幣柒仟伍佰元，及自民國111年5月9日起至
清償日止，按年息百分之五計算之利息。
原告其餘之訴駁回。 
訴訟費用新臺幣壹仟元由被告負擔。
本判決原告勝訴部分得假執行。 
    事實及理由
壹、程序方面：
一、按訴狀送達後，原告不得將原訴變更或追加他訴，但擴張或
    減縮應受判決事項之聲明者，不在此限，民事訴訟法第255
    條第1項第3款定有明文。本件原告原起訴請求被告應給付原
    告新臺幣(下同)9,600元及法定利息。嗣於本院民國111年5
    月25日審理期日當庭更正聲明為被告應給付原告10,600元本
    息(卷二第24頁)。原告上開變更請求金額，核屬擴張應受判
    決事項聲明，依前揭規定，應予准許。
二、被告受合法通知，無正當理由未於言詞辯論期日到場，核無
    民事訴訟法第386條所列各款情形，爰依原告之聲請，由其
    一造辯論而為判決。
貳、實體方面：
一、原告起訴主張：被告於民國111年1月10日22時5分許，駕駛
    車牌號碼00-0000自用小客車(下稱系爭自小客車)，沿臺南
    市安平區健康三街由南向北方向騎乘，迨駛至該段與郡平路
    路口時，本應注意車輛行駛時，應注意車前狀況及保持安全
    距離，隨時採取必要之安全措施，以避免發生危險，竟疏未
    注意停車而直行超越停止線，不慎撞擊同路同向前方由原告
    所騎乘並於該路口停等紅燈之車號000-000之普通重型機車(
    下稱系爭機車)，同路同向行駛，致原告受有擦傷之傷害及
    系爭機車受損。原告因被告上開行為，支出機車修復費用新
    臺幣(下同)5,600元(工資2,500元、零件3,100元)、交通費1
    ,000元。另原告擔任外送員，每日收入約2,000元，修理受
    損車輛致原告2天無法工作，而有工作損失4,000元。為此，
    爰依侵權行為損害賠償之法律關係提起本件訴訟。並聲明：
    被告應給付原告10,600元，及自起訴狀繕本送達翌日即111
    年5月9日起至清償日止，按年息百分之5計算之利息。
二、被告未於言詞辯論期日到場，亦未提出書狀作任何聲明或陳
    述。
三、得心證之理由：
(一)本件原告主張上開事實，業據提出所述相符之臺南市政府警
    察局道路交通事故當事人登記聯單、道路交通事故現場圖、
    照片黏貼紀錄表、估價單及收據等件為證(見卷一第23-31頁
    ；卷二第26頁)。而被告經合法通知，未於言詞辯論期日到
    場，亦未提出書狀作何聲明或陳述以為爭執，視同自認；再
    原告所提證據亦與所述事實相符，自堪信原告之主張為真實
    。
(二)按因故意或過失，不法侵害他人之權利者，負損害賠償責任
    ；汽車、機車或其他非依軌道行駛之動力車輛，在使用中加
    損害於他人者，駕駛人應賠償因此所生之損害。但於防止損
    害之發生，已盡相當之注意者，不在此限，民法第184項第1
    項前段、第191條之2條分別定有明文。次按汽車行駛時，駕
    駛人應注意車前狀況及兩車並行之間隔，並隨時採取必要之
    安全措施；行至有號誌之交岔路口，遇有前行或轉彎之車道
    交通擁塞時，應在路口停止線前暫停，不得逕行駛入交岔路
    口內，亦為道路交通安全規則第94條第3項前段及第102條第
    1項第13款所明定。被告駕車上路，對於前揭道路交通安全
    規則自應注意並遵守之，且依當時情形，並無不能注意之情
    事，竟疏未注意及此，行經路口遇紅燈時，超越停止線逕為
    直行，撞擊同向前方由原告所騎乘之系爭機車，其行為顯有
    過失至明，並與系爭機車毀損間具相當因果關係，足徵，被
    告對本件車禍之發生，確有過失，且應負全部之過失責任。
    自應負侵權行為損害賠償責任，堪以認定。
(三)茲就原告請求被告賠償之項目及金額，析述如下： 
 1、修車費用部分：
　　又按不法毀損他人之物者，被害人得請求賠償其物因毀損所
    減少之價額；負損害賠償責任者，債權人得請求支付回復原
    狀所必要之費用，以代回復原狀，民法第196條、第213條第
    3項分別定有明文。所謂因毀損所減損之價額得以修復費用
    為估定之標準，但以必要者為限，如修理材料以新品換舊品
    ，應予折舊(最高法院77年第9次民事庭會議決議參照)。經
    查，系爭機車支出之修復費用共5,600元，其中零件3,100元
    、工資2,500元，有原告提出之收據附卷可稽(卷二第26頁)
    。又系爭機車係於96年2月出廠，此有系爭機車行車執照附
    卷可佐(卷二第25頁)，迄本件車禍發生時即111年1月10日，
    已使用近15年。依行政院所頒固定資產耐用年數表及固定資
    產折舊率之規定，機器腳踏車之耐用年數為3年，故系爭機
    車，已逾耐用年數約12年，應認無殘值。是本件受損系爭機
    車回復原狀所需修復費用扣除零件折舊後所得請求之金額僅
    工資即2,500元。
 2、不能工作損失：
　　原告主張其擔任外送人員，從事外送工作維生，2天無法工
    作，受有工作損失4,000元一節，衡諸原告所提修車單據之
    修車品項及內容(卷一第29頁)，其需2日始得整修完畢及每
    日工作損失為2,000元，尚屬合理。從而，原告請求被告給
    付無法工作損失4,000元，為有理由，應予准許。
 3、交通費用：
　　查原告因本件事故致系爭機車受損無法使用，而於系爭機車
    修復期間支出之額外交通費用1,000元，自仍屬因系爭機車
    受損所生損害，本院審酌系爭機車維修期間確有不能使用之
    情形，且依原告提出之估價單，該交通費用支出之日期、金
    額，均未逾合理範圍，應予准許。
 4、綜上，原告得依侵權行為損害賠償之規定請求金額為7,500
    元【計算式：修車費2,500元+無法工作損失4,000元+交通費
    1,000元=7,500元】。
四、綜上所述，原告本於侵權行為損害賠償之法律關係，請求被
    告給付7,500元之本息，為有理由，應予准許；逾此範圍之
    請求，核屬無憑，應予駁回。
五、本件係屬民事訴訟法第436條之8第1項小額訴訟事件所為被
    告部分敗訴之判決，依同法第436條之20規定，就原告勝訴
    部分，應依職權宣告假執行。
六、末按各當事人一部勝訴、一部敗訴者，其訴訟費用，由法院
    酌量情形，命兩造以比例分擔或命一造負擔，或命兩造各自
    負擔其支出之訴訟費用；法院為終局裁判時，應依職權為訴
    訟費用之裁判，民事訴訟法第79條、第87條第1項分別定有
    明文。查本件訴訟費用為1,000元(即第一審裁判費)，本院
    審酌本件紛爭起於被告之過失行為，而原告雖非全部勝訴，
    然敗訴部分係因折舊之扣除而生，認訴訟費用以由被告負擔
    為宜，爰確定訴訟費用之負擔如主文第3項所示。
七、據上論結，本件原告之訴為一部有理由、一部無理由，判決
    如主文。
中　　華　　民　　國　　111 　年　　6 　　月　　6 　　日
                  臺灣臺南地方法院臺南簡易庭
                                  法  官  田玉芬
以上正本證明與原本無異。
如不服本判決，應於送達後二十日內，向本院提出上訴狀並表明
上訴理由，如於本判決宣示後送達前提起上訴者，應於判決送達
後二十日內補提上訴理由書（須附繕本）。
對於小額程序之第一審判決之上訴，非以其違背法令之理由，不
得為之。且上訴狀內應記載表明原判決所違背之法令及其具體內
容。依訴訟資料可認為原判決有違背法令之具體事實者。
如委任律師提起上訴者，應一併繳納上訴審裁判費。
中　　華　　民　　國　　111 　年　　6 　　月　　6 　　日
                                  書記官  林彥汝